【裁判字號】    99,抗,414
【裁判日期】    990323
【裁判案由】    損害賠償
【裁判全文】
臺灣高等法院民事裁定                   99年度抗字第414號
抗  告  人  漢桅海運承攬運送有限公司
法定代理人  甲○○
上列抗告人因與相對人長榮海運股份有限公司間損害賠償事件，
對於本院中華民國99年2 月24日所為裁定提起抗告，本院裁定如
下：
    主  文
抗告駁回
抗告費用由抗告人負擔。
    理  由
一抗告意旨略以：大樓管理員非抗告人或抗告人指定送達代收人
  乙○○之受僱人，於乙○○簽收原法院於民國（下同）99 年1
  月25日所為補正第一審裁判費之裁定，始為合法送達抗告人，
  故聲請廢棄原裁定；乙○○事實上未收到上開裁定，抗告人未
  依限補正，不可歸責於抗告人，爰依民事訴訟法第164、165條
  規定，聲請回復原狀云云。
二按民事訴訟法第133 條規定：「當事人或代理人經指定送達代
  收人向受訴法院陳明者，應向該代收人為送達。」；第136 條
  第1 項規定：「送達於應受送達人之住居所、事務所或營業所
  行之。但在他處會晤應受送達人時，得於會晤處所行之。」、
  第2 項規定：「不知前項所定應為送達之處所或不能在該處所
  為送達時，得在應受送達人就業處所為送達。應受送達人陳明
  在其就業處所收受送達者，亦同。」；第137條第1項規定：「
  送達於住居所、事務所或營業所不獲會晤應受送達人者，得將
  文書付與有辨別事理能力之同居人或受僱人。」。次按司法院
  會同行政院依民事訴訟法施行法第3 條訂立之」郵務機構送達
  訴訟文書實施辦法」第7條第1項規定：「機關、學校、工廠、
  商場、事務所、營業所或其他公私團體、機構之員工或居住人
  ，或公寓大廈之居住人為應受送達人時，郵務機構送達人得將
  訴訟文書付與送達處所內接收郵件人員。」、第2 項規定：「
  前項接收郵件人員，視為民事訴訟法第一百三十七條規定之同
  居人或受僱人。但接收郵件人員為他造當事人者，不在此限。
  」。是應受送達人之應受送達處所坐落之大樓設有接收郵件人
  員，由此接收郵件人員統一代收該大樓內全體住戶、公私機構
  或其就業人員之郵件，再分送予應受送達人者，此接收郵件人
  員客觀上得認為已受應受送達人授予代收郵件權限，應視為該
  接收郵件人員係民事訴訟法第137條第1項所指應受送達人之受
  僱人。查本件抗告人向原法院聲請對相對人核發98年度司促字
  第36292 號支付命令，並指定乙○○為送達代收人，相對人收
  受支付命令後，依法提出異議，抗告人之支付命令聲請即視為
  起訴，經原法院於99年1月25日以99年度審海商字第8號裁定，
  限期命抗告人於5日內補正第一審裁判費差額（見原法院卷第6
  頁），原法院書記官將該裁定交郵務人員送達抗告人之送達代
  收人乙○○，因不獲會晤乙○○，經該址坐落大樓之管理委員
  會所僱用之管理員於99年1 月27日代為收受該裁定（見原法院
  卷第7頁），揆之前揭說明，此管理員視為送達代收人乙○○
  之受僱人，該補充送達並無不合，應認該裁定於99年1月27 日
  送達於乙○○，而生送達抗告人之效力，則該裁定所定補正期
  間自送達該裁定之翌日起，算至99年2 月1 日屆滿，抗告人逾
  期未遵行補正，原法院於99年2 月24日以抗告人之起訴不合程
  式為由，依民事訴訟法第249 條第1 項第6 款，以原裁定駁回
  抗告人之訴，並無違誤。抗告人指摘原裁定不當，求予廢棄，
  為無理由。
三抗告人依民事訴訟法第164 條規定，聲請回復原狀，依同法第
  165 條第1 項後段規定，應由原法院審理之，非本件抗告之範
  圍，附此敘明。
四據上論結，本件抗告為無理由，爰裁定如主文。
中    華    民    國    99    年    3     月    23    日
                    民事第四庭
                        審判長法  官  張劍男
                              法  官  彭昭芬
                              法  官  翁昭蓉
正本係照原本作成。
本裁定除以適用法規顯有錯誤為理由外，不得再抗告。如提起再
抗告，應於收受後10日內委任律師為代理人向本院提出再抗告狀
。並繳納再抗告費新台幣１千元。
中    華    民    國    99    年    3     月    24    日
                              書記官  張淑芬

司法院資訊處製作；財團法人民間司法改革基金會備份。
